臺灣屏東地方法院刑事判決　　　　　　　　　　　　　九十三年度訴字第六五八號
　　公　訴　人　臺灣屏東地方法院檢察署檢察官
　　被　　　告　甲○○　男　四.
右被告因違反電業法案件，經檢察官提起公訴（九十三年度偵字第八五八號）本院判
決如左︰
    主  文
甲○○以在電表上方加裝強力磁鐵，致使計電器失效不準之方法而竊電，處拘役伍拾
日，如易科罰金，以參佰元折算壹日。扣案之強力磁鐵壹個沒收。
    事  實
一、甲○○係屏東縣琉球鄉○○村○○路四六號之住戶且為戶長，並為台灣電力股份
    有限公司（下稱台電公司）之供電用戶，其為貪圖減少繳付電費之小利，竟基於
    竊電之意思，於民國九十二年十月間某日，在上開住處，與某不詳姓名之成年電
    工基於犯意之聯絡，由該不詳姓名成年電工持其所有之強力磁鐵一個，安裝在甲
    ○○所申請之表號１２─９０─４２９３─００─５號電表上方，使電表圓盤指
    針停滯不轉，計電器因此失效不準，以此方法竊取台電公司所供應之電力，前後
    所竊之電力共六三六度，嗣經台電公司人稽查人員乙○○於稽查用戶用電情形，
    發現有異，乃報警處理，為警於九十三年二月一日下午二時許，會同乙○○於上
    址查獲，並扣得該不詳姓名成年電工所有之強力磁鐵一個。
二、案經屏東縣警察局東港分局報請臺灣屏東地方法院檢察署檢察官偵查起訴。
      理  由
一、被告否認上情，辯稱：「電不是我偷的，是前妻鐘婉芝為了省電，所以僱人在電
    表上安裝強力磁鐵」等語。
二、惟查：（一）、被告於上開時地在台電公司電表上安裝強力磁鐵，使電表圓盤指
    針停滯不轉，計電器因此失效不準之方法而竊電之事實，已據證人即台電公司人
    員乙○○指證至詳，並有該用電戶基本資料、追償電費計算單、現場照片四幀等
    在卷及強力磁鐵一個扣案可資佐證。（二）、證人鐘婉芝於九十二年二月中旬起
    ，即到屏東縣東港鎮打零工，根本沒有再與被告住在一起，不可能在甲○○住處
    僱工安裝強力磁鐵之事實，已據其證述明確（見偵查卷第三十二頁）。又證人鐘
    婉芝係於九十二年一月二十四日與被告離婚，此有被告之
    與被告離婚後，衡情，當會離開被告上開住處，故證人鐘婉芝上開證詞應係屬實
    而可採信，被告所稱該強力磁鐵係鐘婉芝僱工所安裝云云，應非可信。（三）、
    又以上開方法竊電者，必係與使用電力支付電費有利害關係之人，始有必要為之
    ，上開屏東縣琉球鄉○○村○○路四六號為被告之住所，由被告及其十五歲之女
    兒住在該處，該房屋之電表係被告所申請使用，家中之電費亦均由被告本人支付
    ，業據被告於警詢中供承明白，依經驗法則，他人顯無大費週章至該處加裝強力
    磁鐵以遂行竊電之必要。（四）、按認定犯罪事實所憑之證據，並不以直接證據
    為限，即綜合各種間接證據，本於推理之作用，為其認定犯罪事實之基礎，仍為
    法之所許。本件雖無被告安裝強力磁鐵行竊電力之直接證據，但被告係該屋之使
    用人，又係使用上開電力支付電費有利害關係之人，他人顯無擅自安裝強力磁鐵
    之可能，其事後又請求台電公司核減竊電費用，並開立本票交予台電公司以支付
    電費等，則依據上開各種間接證據，綜合印證，本於推理作用，依經驗法則，自
    可認定被告有竊電之事實。（五）、綜上，被告上開所辯，顯為圖卸之詞，不足
    採信，事證明確，其犯行應可認定。
三、核被告以在台電公司電表上安裝強力磁鐵，使電表圓盤指針停滯不轉，計電器因
    此失效不準之方式而竊電之行為，係犯電業法第一百零六條第三款之竊電罪。被
    告職業為商（見警卷職業欄），應無電工專業知識，參以其於偵查中供稱：有一
    名男子到其住處表示可以幫忙省電等語。堪認被告係僱用該不詳姓名之電工為之
    ，而電表非經電力公司之許可，不得任意改變之，此為通常之常識，該名電工以
    其自備之強力磁鐵加裝在電表上明顯為違法行為，其自應有竊電認識。故被告與
    該不詳成年電工具有犯意聯絡及行為分擔，為共同正犯。茲審酌被告犯罪之動機
    、目的、竊電之手段、所竊電量度數及犯後即與被害人台電公司成立和解，開立
    票據以支電費等一切情狀，量處如主文所示之刑，並諭知易科罰金之折算標準。
    扣案之強力磁鐵一個，顯係該不詳姓名成年電工所有，併依刑法第三十八條第一
    項第二款之規定宣告沒收。
四、被告經合法傳喚，無正當理由不到庭，本院認本件係應處拘役之案件，爰不待其
    陳述逕行判決，併此指明。
五、據上論斷，應依刑事訴訟法第二百九十九條第一項前段、第三百零六條，電業法
    第一百零六條第三款，刑法第十一條前段、第二十八條、第四十一條第一項前段
    、第三十八條第一項第二款，罰金罰鍰提高標準條例第一條前段，第二條，判決
    如主文。
本案經檢察官黃莉琄到庭執行職務。
中　　　華　　　民　　　國　　九十三　　年　　十二　　月　　三十  　　日
                                      臺灣屏東地方法院刑事第二庭
                                          審判長法  官黃國永
                                                法  官余德正
                                                法  官蘇碧珠
右正本證明與原本無異。
如不服本判決應於收受本判決送達後十日內向本院提出上訴書狀，其未敘述上訴理由
者，並得於提起上訴後十日內向本院補提理由書狀（均須按他造當事人之人數附繕本
 ）「切勿逕送上級法院」
                                          書記官  林鴻仁
中　　　華　　　民　　　國　　九十三　　年　　十二　　月　　三十一  　　日
電業法第一百零六條第三款：
有左列行為之一者為竊電，處五年以下有期徒刑、拘役或五百元以下罰金：
三、損壞或改變電度表、無效電力計、其他計電器之構造，或以其他方法使其失效不
    準者。
